臺灣新北地方法院刑事判決
111年度審訴字第665號
公  訴  人  臺灣新北地方檢察署檢察官
被      告  楊泰輝



                    （另案於法務部矯正署臺北監獄臺北分監執行中）
選任辯護人  周政律師（法律扶助）
被      告  邱予瀚
                    住新北市○○區○○路0段000巷00弄00號00樓

選任辯護人  王聖傑律師
            黃昱銘律師
上列被告因詐欺等案件，經檢察官提起公訴（110年度偵字第472
76號），被告於準備程序中就被訴事實為有罪之陳述，經告知簡
式審判程序之旨，並聽取當事人之意見後，本院合議庭裁定由受
命法官獨任進行簡式審判程序審理，判決如下：
    主  文
楊泰輝犯如附表所示之罪，各處如附表所示之刑及沒收。應執行
有期徒刑參年。
邱予瀚犯如附表所示之罪，各處如附表所示之刑及沒收。應執行
有期徒刑貳年陸月。
    事實及理由
一、本件犯罪事實及證據，除以下應予更正或補充外，其餘均引
    用如附件檢察官起訴書之記載。
　㈠起訴書附表二編號4詐術內容欄第1行「110年12月4日11時48
    分」更正為「110年12月2日12時43分」。　
　㈡起訴書附表二編號6詐術內容欄第1行「110年12月2日12時45
    分」更正為「110年12月2日12時31分」。
　㈢起訴書附表三編號7包裹內容物欄「4、國泰世華銀行000-000
    000000000號帳戶存摺黑白影本1份」更正為「4、國泰世華
    銀行000-000000000000號帳戶存摺黑白影本1份」。　
　㈣補充證據「被告楊泰輝、邱予瀚於本院準備程序、審理時之
    自白」。
二、論罪科刑：
  ㈠核被告2人就起訴書附表三編號1至3所為，均各係犯刑法第33
    9條之4第1項第2款之三人以上共同詐欺取財罪，共3罪；就
    起訴書附表三編號4至7所為，均各係犯刑法第339條之4第2
    項、第1項第2款之三人以上共同詐欺取財未遂罪，共4罪。
　㈡被告2人雖未親自實施詐騙行為，而推由同犯罪集團之其他成
    員為之，但被告2人與「穎兒」、「霸王鮮果汁」、「CC」
    、「歐郎」、「藍色小精靈」及「恁爸爸」及各該詐欺集團
    成員之間，就上開犯行分工擔任收簿手領取金融帳戶存摺、
    金融卡，轉交詐欺集團不詳成員之任務，堪認被告2人與「
    穎兒」、「霸王鮮果汁」、「CC」、「歐郎」、「藍色小精
    靈」及「恁爸爸」及參與犯行之各詐欺集團成員間，各具有
    相互利用之共同犯意，而各自分擔部分犯罪行為，均為共同
    正犯。
　㈢又詐欺取財罪，係為保護個人之財產法益而設，行為人罪數
    之計算，自應依遭詐騙之被害人人數計算。本件被告2人就
    起訴書附表三所犯，被害人不同，犯意各別，行為互殊，均
    應予分論併罰。
  ㈣被告2人就起訴書附表三編號4至7部分所為係未遂，應依刑法
    第25條第2項規定減輕其刑。
　㈤被告楊泰輝前有如起訴書所載前科犯行暨有期徒刑執行完畢
    紀錄等情，為被告楊泰輝所不爭執，並經檢察官主張本件被
    告楊泰輝構成累犯暨請求加重其刑，復有檢察官提出之刑案
    資料查註紀錄表在卷可參，核與卷附臺灣高等法院被告前案
    紀錄表、在監在押全國紀錄表相符，是被告楊泰輝於有期徒
    刑執行完畢後5年內，故意再犯本案有期徒刑以上之罪，符
    合刑法第47條第1項之累犯要件。又依司法院釋字第775號解
    釋意旨，並審酌被告前曾因詐欺案件經法院判處罪刑，竟未
    能記取教訓，再次為本件詐欺犯行，顯然忽視法律禁令，對
    刑罰反應力薄弱，有延長矯治期間之必要，爰依刑法第47條
    第1項規定，加重其刑（依司法院刑事裁判簡化通俗化原則
    ，刑事判決主文得不記載累犯或其他刑法總則加重、減輕事
    由），並依法先加後減之。
　㈥被告2人之辯護人雖均請求依刑法第59條規定酌量減輕其刑，
    然本院衡酌被告2人擔任取簿手工作，與詐欺集團其他成員
    共同實施加重詐欺等犯行，侵害被害人7人財產法益及破壞
    社會經濟秩序之犯罪情狀，認並無足以引起一般同情而顯可
    憫恕、縱科以最低度刑仍嫌過重之情形，故不依刑法第59條
    規定酌減其刑。至於被告邱予瀚之辯護人請求將本件併由被
    告邱予翰所涉另分由本院金融專庭之洗錢防制法案件(111年
    度金訴字第1136號，下稱後案)，合併審判，以利被告並求
    訴訟經濟，然查此與本院刑事庭分案要點之規定不合(第39
    條)，即合併辦理之相牽連案件，以後併前案為原則，且專
    庭案件不得併入普通案件；又本案已於111年7月27日審理終
    結，並定期宣判在案，後案遲至同年8月16日始行準備程序
    ，此有卷附本院筆錄、傳票等可稽，是如再開辯論，反造成
    審理程序延遲，難認有助審理之進行，符合訴訟經濟；又請
    求再開辯論安排與告訴人、被害人進行調解，唯查本院準備
    程序、審理程序均依法傳喚告訴人、被害人到庭，其中僅一
    告訴人於準備期日到庭，並提出賠償請求，然此為辯護人所
    否許，其餘期日均無告訴人、被害人到庭，此有本院準備、
    審理筆錄及送達證書可按，告訴人、被害人已表達不願調解
    之意見明顯，或有調解不成立之情形，本院因認無再定期日
    之必要，又被告邱予瀚之辯護人求就被告邱予瀚所處之刑予
    以緩刑之宣告，此因被告邱予瀚所處之刑已超過2年，與刑
    法第74條有關緩刑宣告之規定亦有未合，綜上，被告邱予瀚
    之辯護人所請均難允許，併此敘明。
　㈦爰審酌被告楊泰輝前有詐欺、竊盜等前科紀錄（不含前述所
    載之論罪科刑及徒刑執行紀錄），素行不佳，被告邱予瀚無
    案紀錄，素行尚稱良好，此有本院卷附臺灣高等法院被告前
    案紀錄表可稽，其等正值青壯，不思以正途獲取財物，竟加
    入詐欺集團擔任取簿手工作，侵害被害人等之財產法益，助
    長詐騙歪風，危害社會治安，所為殊值非難，惟犯後已坦承
    犯行，非無悔意，兼衡其等犯罪之動機、目的、手段、共同
    犯罪之參與程度、被害人等所受損害，暨其等自述之教育程
    度、家庭經濟及生活狀況等一切情狀，分別量處如主文所示
    之刑，並定其應執行刑。
三、沒收：
　㈠按供犯罪所用、犯罪預備之物或犯罪所生之物，屬於犯罪行
    為人者，得沒收之，刑法第38條第2項前段定有明文。又犯
    罪所得，屬於犯罪行為人者，沒收之；前二項之沒收，於全
    部或一部不能沒收或不宜執行沒收時，追徵其價額；宣告前
    2條之沒收或追徵，有過苛之虞、欠缺刑法上之重要性、犯
    罪所得價值低微，或為維持受宣告人生活條件之必要者，得
    不宣告或酌減之，刑法第38條之1第1項前段、第3項、第38
    條之2第2項分別定有明文。又共同犯罪行為人之組織分工及
    不法所得，未必相同，特別是集團性或重大經濟、貪污犯罪
    ，彼此間犯罪所得之分配懸殊，其分配較少甚或未受分配之
    人，如仍應就全部犯罪所得負連帶沒收之責，超過其個人所
    得之剝奪，無異代替其他犯罪參與者承擔刑罰，顯失公平，
    故共同犯罪，其所得之沒收，應就各人分得之數為之（最高
    法院104年度台上字第2521號判決意旨參照）。
　㈡扣案之手機1支（廠牌型號：iPhone 6、IMEI碼：0000000000
    00000）、手機1支（廠牌型號：iPhone 12、IMEI碼：00000
    0000000000），分別係被告2人所有，供其等聯繫本案詐欺
    集團所用之物，業據被告2人於警詢時供陳明確，爰依刑法
    第38條第2項前段規定宣告沒收。
　㈢被告楊泰輝固於偵查中供稱其領取包裹，每天可獲得新臺幣5
    ,000元之報酬，惟亦稱尚無取得原約定之任何報酬等語（見
    偵查卷二第10頁），被告邱予瀚於警詢時亦稱尚未取得報酬
    等語（見偵查卷一第36頁），復依卷內現存事證，尚無證據
    可認被告2人已實際獲取犯罪所得而受有何不法利益，依罪
    疑有利於被告原則及前開說明，即無從宣告沒收犯罪所得，
    附此敘明。
　㈣被告楊泰輝所領得如起訴書附表三「包裹內容物」欄編號1至
    6所示之物，均為警起獲，而非屬被告所有，自無從宣告沒
    收。至如起訴書附表三「包裹內容物」欄編號7所示之物，
    已實際合法發還被害人李盛宏乙節，有贓物認領保管單1紙
    在卷可參（見偵查卷一第127頁），依刑法第38條之1第5項
    規定不予宣告沒收。
據上論斷，應依刑事訴訟法第273條之1第1項、第299條第1項前
段、第310條之2、第454條第2項，刑法第28條、第339條之4第1
項第2款、第2項、第47條第1項、第25條第2項、第51條第5款、
第38條第2項前段，判決如主文。
本案經檢察官鄭宇提起公訴，檢察官盧祐涵到庭執行職務。
中　　華　　民　　國　　111 　年　　8 　　月　　12　　日
                  刑事第二十五庭  法  官  王綽光
上列正本證明與原本無異。
如不服本判決，應於判決送達後20日內敘明上訴理由，向本院提
出上訴狀 (應附繕本) ，上訴於臺灣高等法院。其未敘述上訴理
由者，應於上訴期間屆滿後20日內向本院補提理由書「切勿逕送
上級法院」。
                                   書記官 張家瑋
中　　華　　民　　國　　111 　年　　8 　　月　　16　　日
 附表：
編號 犯罪事實 主                     文  1 如起訴書附表一、二、三編號1所示之事實 楊泰輝犯三人以上共同詐欺取財罪，處有期徒刑壹年貳月。扣案手機壹支（廠牌型號：iPhone 6、IMEI碼：000000000000000）沒收。 邱予瀚犯三人以上共同詐欺取財罪，處有期徒刑壹年。扣案手機壹支（廠牌型號：iPhone 12、IMEI碼：000000000000000）沒收。  2 如起訴書附表一、二、三編號2所示之事實 楊泰輝犯三人以上共同詐欺取財罪，處有期徒刑壹年貳月。扣案手機壹支（廠牌型號：iPhone 6、IMEI碼：000000000000000）沒收。 邱予瀚犯三人以上共同詐欺取財罪，處有期徒刑壹年。扣案手機壹支（廠牌型號：iPhone 12、IMEI碼：000000000000000）沒收。  3 如起訴書附表一、二、三編號3所示之事實 楊泰輝犯三人以上共同詐欺取財罪，處有期徒刑壹年貳月。扣案手機壹支（廠牌型號：iPhone 6、IMEI碼：000000000000000）沒收。 邱予瀚犯三人以上共同詐欺取財罪，處有期徒刑壹年。扣案手機壹支（廠牌型號：iPhone 12、IMEI碼：000000000000000）沒收。  4 如起訴書附表一、二、三編號4所示之事實 楊泰輝犯三人以上共同詐欺取財未遂罪，處有期徒刑捌月。扣案手機壹支（廠牌型號：iPhone 6、IMEI碼：000000000000000）沒收。 邱予瀚犯三人以上共同詐欺取財未遂罪，處有期徒刑柒月。扣案手機壹支（廠牌型號：iPhone 12、IMEI碼：000000000000000）沒收。  5 如起訴書附表一、二、三編號5所示之事實 楊泰輝犯三人以上共同詐欺取財未遂罪，處有期徒刑捌月。扣案手機壹支（廠牌型號：iPhone 6、IMEI碼：000000000000000）沒收。 邱予瀚犯三人以上共同詐欺取財未遂罪，處有期徒刑柒月。扣案手機壹支（廠牌型號：iPhone 12、IMEI碼：000000000000000）沒收。  6 如起訴書附表一、二、三編號6所示之事實 楊泰輝犯三人以上共同詐欺取財未遂罪，處有期徒刑捌月。扣案手機壹支（廠牌型號：iPhone 6、IMEI碼：000000000000000）沒收。 邱予瀚犯三人以上共同詐欺取財未遂罪，處有期徒刑柒月。扣案手機壹支（廠牌型號：iPhone 12、IMEI碼：000000000000000）沒收。  7 如起訴書附表一、二、三編號7所示之事實 楊泰輝犯三人以上共同詐欺取財未遂罪，處有期徒刑捌月。扣案手機壹支（廠牌型號：iPhone 6、IMEI碼：000000000000000）沒收。 邱予瀚犯三人以上共同詐欺取財未遂罪，處有期徒刑柒月。扣案手機壹支（廠牌型號：iPhone 12、IMEI碼：000000000000000）沒收。  

附錄本案論罪科刑法條全文：
中華民國刑法第339條之4
犯第339條詐欺罪而有下列情形之一者，處1年以上7年以下有期
徒刑，得併科1百萬元以下罰金：
一、冒用政府機關或公務員名義犯之。
二、三人以上共同犯之。
三、以廣播電視、電子通訊、網際網路或其他媒體等傳播工具，
    對公眾散布而犯之。
前項之未遂犯罰之。
--------------------------------------------------------
【附件】
臺灣新北地方檢察署檢察官起訴書
                                    110年度偵字第47276號
　　被　　　告　楊泰輝　男　25歲（民國00年0月00日生）
　　　　　　　　　　　　住宜蘭縣○○市○○街00號
　　　　　　　　　　　　居臺北市○○區○○路000號5樓
                        （現另案於法務部矯正署臺北監獄臺  北分監執行中）
　　　　　　　　　　　　國民身分證統一編號：Z000000000號
　　　　　　　　邱予瀚　男　24歲（民國00年0月00日生）
　　　　　　　　　　　　住新北市○○區○○路0段000巷00弄
　　　　　　　　　　　　　00號11樓
　　　　　　　　　　　　國民身分證統一編號：Z000000000號
　　上  一  人
    選任辯護人　鄭凱鴻律師
上列被告因詐欺案件，業經偵查終結，認應提起公訴，茲將犯罪
事實及證據並所犯法條分敘如下：
        犯罪事實
一、楊泰輝前因詐欺案件，經臺灣宜蘭地方法院以108年度易字
    第292號判決判處有期徒刑2月確定，於民國109年5月15日易
    科罰金執行完畢。詎楊泰輝猶不知悔改，與邱予瀚均於如附
    表一編號1至2所示之時間，加入由真實姓名年籍均不詳，通
    訊軟體Telegram帳號暱稱為「穎兒」、「霸王鮮果汁」、「
    CC」、「歐郎」、「藍色小精靈」及「恁爸爸」等人所屬之
    3人以上，以實施詐術為手段之罪，具有持續性、牟利性之有
    結構性組織詐欺集團（下稱本案詐欺集團），並分別於該集
    團內負責如附表一編號1至2所示之工作。嗣楊泰輝及邱予瀚
    與本案詐欺集團成員間，即共同意圖為自己不法之所有，基
    於3人以上共同詐欺取財之犯意聯絡，先由該詐欺集團內不詳
    成員，分別於如附表二編號1至7所示之時、地，向林楓盛、
    林景祥、游淑敏、陳瀅泓、劉美均、柯兆臨及李盛宏等7人
    ，施用如附表二編號1至7所示之詐術，致渠等7人陷於錯誤
    ，因而各將內含如附表三編號1至7所示金融帳戶資料、身分
    證件影本及其他文書影本等物品之包裹，寄送至如附表三編
    號1至7所示之便利超商門市內之後，復由楊泰輝依本案詐欺
    集團之指示，於如附表三編號1至3所示之時間，前往如附表
    三編號1至3所示之便利超商門市內取簿得手（按：於斯時，
    如附表三編號1至3所示之包裹，業已處於由楊泰輝及邱予瀚
    暨渠等2人所屬之本案詐欺集團實際掌控、支配之範圍）。
二、嗣當楊泰輝再依本案詐欺集團之指示，於如附表三編號4所
    示之時間，前往如附表三編號4所示之便利超商門市內取簿
    時，因警方已事先得知該門市內有被害人遭詐騙後所寄送之
    包裹，遂預先於該門市內埋伏，並趁楊泰輝甫取簿完畢之際
    ，旋將其逮捕；其後，楊泰輝在警方之指示下，先帶同警方
    於如附表三編號5至7所示之時間，前往如附表三編號5至7所
    示之便利超商門市內取簿，復帶同警方與前來收簿之邱予瀚
    會面。而本案詐欺集團於此時，因尚不知悉楊泰輝已被查獲
    ，遂持續指示邱予瀚於110年12月4日13時27分許，前往新北
    市○○區○○路0段00號「玉山銀行三重分行」附近與楊泰輝會
    面收簿，而當邱予瀚依本案詐欺集團之指示抵達該址，正欲
    向楊泰輝收簿之際，隨即為一旁埋伏之警員當場逮捕，並扣
    得如附表三編號1至7所示之包裹、楊泰輝用以聯繫本案詐欺
    集團之手機1支（廠牌型號：iPhone 6、IMEI碼：000000000
    000000）及邱予瀚用以聯繫本案詐欺集團之手機1支（廠牌
    型號：iPhone 12、IMEI碼：000000000000000）等物，始查
    悉上情。
三、案經柯兆臨、林景祥、陳瀅泓及劉美均訴由新北市政府警察
    局海山分局報告偵辦。
　　　　證據並所犯法條
一、證據清單及待證事實：
編號 證據名稱 待證事實 1 被告楊泰輝於警詢時、偵查中及法院聲押庭中之供述 對於上開犯罪事實均坦承不諱。 2 被告邱予瀚於警詢時、偵查中及法院聲押庭中之供述 對於上開犯罪事實均坦承不諱。 3 證人即告訴人柯兆臨、林景祥、陳瀅泓及劉美均於警詢時之指訴；證人即被害人李盛宏、游淑敏及林楓盛於警詢時之證述 證明全部犯罪事實。 4 證人即統一超商「幸運門市」櫃檯人員鄭蕎楟於警詢時之證述 證明警方因已事先得知如附表三編號4所示包裹之內容物，係告訴人陳瀅泓受騙後所寄送之金融卡，遂預先於統一超商「幸運門市」內埋伏，並趁楊泰輝甫取簿完畢之際，旋將其逮捕之事實。 5 新北市政府警察局海山分局執行逮捕、拘禁告知本人通知書2份（楊泰輝及邱予瀚）、新北市政府警察局海山分局執行逮捕、拘禁告知親友通知書2份（楊泰輝及邱予瀚）、新北市政府警察局扣押筆錄2份（楊泰輝及邱予瀚）、新北市政府警察局海山分局扣押物品目錄表2份（楊泰輝及邱予瀚）、新北市政府警察局海山分局扣押物品收據2紙（楊泰輝及邱予瀚）、楊泰輝取簿、所領取之包簿、楊泰輝及邱予瀚手機內對話紀錄等翻拍照片共23張、扣案金融帳戶資料、身分證件影本及其他文書影本之翻拍照片共63張 證明： 1、楊泰輝及邱予瀚均於如附表一編號1至2所示之時間，加入本案詐欺集團，並分別於該集團內負責如附表一編號1至2所示之工作之事實。 2、楊泰輝及邱予瀚與本案詐欺集團成員，共同於上開時、地，從事上開取簿既遂、未遂犯行之事實。 3、楊泰輝及邱予瀚於上開時、地，經警方逮捕之事實。 6 贓物認領保管單1紙（李盛宏）、內政部警政署反詐騙諮詢專線紀錄表（柯兆臨、游淑敏、陳瀅泓及劉美均）、柯兆臨提供之全家便利超商繳費明細1紙、劉美均及陳瀅泓郵局帳戶客戶基本資料1紙、高雄市政府警察局前鎮分局草衙派出所陳報單1紙（陳瀅泓）、陳瀅泓提供之存摺正面影本1紙、統一超商貨態查詢系統資料2份（陳瀅泓及劉美均）、陳瀅泓提供之統一超商交貨便單據3紙、高雄市政府警察局前鎮分局草衙派出所受理各類案件紀錄表1紙（陳瀅泓）、高雄市政府警察局前鎮分局草衙派出所受（處）理案件證明單1紙（陳瀅泓）、桃園市政府警察局桃園分局埔子派出所陳報單1紙（劉美均）、劉美均提供之統一超商繳款證明單2紙、劉美均提供之存摺明細1份、劉美均提供之與本案詐欺集團成員間通訊軟體LINE對話紀錄截圖1份、劉美均提供之本案詐欺集團於社群網站臉書上所發表之詐騙貼文截圖1紙、桃園市政府警察局桃園分局埔子派出所受（處）理案件證明單1紙（劉美均）、桃園市政府警察局桃園分局埔子派出所受理各類案件紀錄表1紙（劉美均） 證明本案詐欺集團內不詳成員，分別於如附表二編號3至7所示之時、地，向游淑敏、陳瀅泓、劉美均、柯兆臨及李盛宏等5人，施用如附表二編號3至7所示之詐術，致渠等5人陷於錯誤，因而各將內含如附表三編號3至7所示金融帳戶資料、身分證件影本及其他文書影本等物品之包裹，寄送至如附表三編號3至7所示之便利超商門市內之事實。 
二、論罪部分：
 1、按共同正犯應就全部犯罪結果共負責任，故正犯中之一人，
    其犯罪已達於既遂程度者，其他正犯亦應以既遂論科，最高
    法院29年上字第3617號判決先例意旨參照。次按刑法之共同
    正犯，包括共謀共同正犯及實行共同正犯二者在內；祇須行
    為人有以共同犯罪之意思，參與共同犯罪計畫之擬定，互為
    利用他人實行犯罪構成要件之行為，完成其等犯罪計畫，即
    克當之，不以每一行為人均實際參與部分構成要件行為或分
    取犯罪利得為必要，最高法院96年度台上字第1882號判決意
    旨參照。而共同正犯間，非僅就其自己實行之行為負其責任
    ，並在犯意聯絡之範圍內，對於他共同正犯所實行之行為，
    亦應共同負責；且其犯意聯絡之表示，無論為明示之通謀或
    相互間有默示之合致，均不在此限，最高法院98年度台上字
    第2655號判決意旨參照。參以現今詐欺集團為實行詐術騙取
    款項，並蒐羅、使用人頭帳戶以躲避追緝，各犯罪階段緊湊
    相連，係需多人縝密分工，相互為用，方能完成之集團性犯
    罪，雖各共同正犯僅分擔實行其中部分行為，仍應就全部犯
    罪事實共同負責；是以部分詐欺集團成員縱未直接對被害人
    施以詐術，如有接收人頭帳戶金融卡、測試、回報供為其他
    成員實行詐騙所用，或配合提領款項，從中獲取利得，餘款
    交付其他成員等行為，所為均係該詐欺集團犯罪歷程不可或
    缺之重要環節。本件被告2人雖未自始至終參與各階段之犯
    行，然本案詐欺集團成員對被害人施以詐術後，復由被告2
    人親身前往領取、收取上開包裹，可見本案犯罪型態具有相
    當之計畫性、組織性，被告2人雖未能確知本案詐欺集團成
    員實際上欲以何種方式實行詐術，然就詐騙林楓盛、林景祥
    、游淑敏、陳瀅泓、劉美均、柯兆臨及李盛宏等7人之行為
    ，仍應具有相互利用之共同犯意；且被告2人出面領取、收
    取上開包裹，乃係分別從事第一、二層收簿手之工作，亦即
    被告2人與本案詐欺集團成員已各自分擔部分犯罪行為。揆
    諸上開說明，被告2人縱未參與全部犯行，然其等既相互利
    用彼此部分行為，以達共同詐欺取財目的，則被告2人仍應
    與本案詐欺集團成員就上開犯行，負共同正犯之責任。
 2、從而，內含如附表三編號1至3所示金融帳戶資料、身分證件
    影本及其他文書影本等物品之包裹，因業由楊泰輝領取完畢
    ，並成功建立實際掌控、實力支配，是應認已處於由楊泰輝
    及邱予瀚暨渠等2人所屬之本案詐欺集團實際掌控、實力支
    配之範圍，此部分之加重詐欺取財犯行，應屬既遂；而內含
    如附表三編號4至7所示金融帳戶資料、身分證件影本及其他
    文書影本等物品之包裹，或係楊泰輝於甫取簿完畢之際，旋
    遭警方逮捕查獲，或係楊泰輝在警方指示之下所領取，自尚
    難認係處於由楊泰輝及邱予瀚暨渠等2人所屬之本案詐欺集
    團實際掌控、實力支配之範圍，惟此部分因已著手於加重詐
    欺犯行之實行，故應屬未遂。
 3、核被告楊泰輝及邱予瀚所為，均係犯刑法第339條之4第1項第2款之3人以上共同詐欺取財（共3罪）及同法第339條之4第1項第2款、第2項之3人以上共同詐欺取財未遂（共4罪）等罪嫌。被告2人就上開犯行，與前揭詐欺集團其他成員間有犯意聯絡及行為分擔，請均依刑法第28條之規定，論以共同正犯。另就內含如附表三編號4至7所示金融帳戶資料、身分證件影本及其他文書影本等物品之包裹部分，認被告2人均已著手於加重詐欺犯行之實行而不遂，業如前述，爰請均依刑法第25條第2項規定，減輕其刑。
三、沒收部分：
 1、扣案被告楊泰輝用以聯繫本案詐欺集團之手機1支（廠牌型
    號：iPhone 6、IMEI碼：000000000000000），為其所有供
    本案犯罪所用之物，請依刑法第38條第2項規定宣告沒收。
 2、扣案被告邱予瀚用以聯繫本案詐欺集團之手機1支（廠牌型
    號：iPhone 12、IMEI碼：000000000000000），為其所有供
    本案犯罪所用之物，請依刑法第38條第2項規定宣告沒收。
 3、至扣案如附表三編號1至7所示包裹內之物品，扣除已發還予
    被害人之部分以外，均為被告2人於本案中之犯罪所得，請
    依刑法第38條之1第1項規定沒收之，於全部或一部不能沒收
    或不宜執行沒收時，請依同條第3項之規定，追徵其價額。
四、依刑事訴訟法第251條第1項提起公訴。
　  此　致
臺灣新北地方法院
中　　華　　民　　國　 111　　年　　4 　　月　　13　　日
　　　　　　　　　　　　　　　檢　察　官  鄭  宇
附表一：
編號 姓名 加入本案詐欺集團之時間 於本案詐欺集團內所負責之工作 所對應之證據出處 1 楊泰輝 至遲於110年12月4日10時49分前某時許起，即加入本案詐欺集團成員所建立之通訊軟體Telegram（下稱Telegram）群組「領」（群組內有「穎兒」、「霸王鮮果汁」及「CC」等人），並與該集團成員進行討論，接受指派而負責從事右列所示之工作 負責前往便利超商領取內含被害人所寄送之金融帳戶存摺、金融卡及身分證件影本等資料之包裹（即俗稱「第一層取簿手」）之工作 本署卷宗1第84至91頁之楊泰輝手機翻拍照片，可見「穎兒」、「霸王鮮果汁」分別於110年12月4日10時49分許、10時50分許，傳送：「台北市○○區○○○路○段00巷000號 711天東門市」、「領好說」等語，楊泰輝旋即回應：「好的」、「領好了」等語，足認楊泰輝業至遲於110年12月4日10時49分許，已以共同犯罪之意思，參與本案詐欺集團於該日共同犯罪計畫（取簿、交簿等）之擬定，互為利用他人實行犯罪構成要件之行為，完成其等犯罪計畫。 2 邱予瀚 至遲於110年12月4日2時45分許起，即加入本案詐欺集團成員所建立之Telegram群組「三重區重新路四段65號」（群組內有「歐郎」、「藍色小精靈」、「霸王鮮果汁」、「CC」及「恁爸爸」等人），並與該集團成員進行討論，接受指派而負責從事右列所示之工作 1、負責向第一層取簿手收取內含被害人所寄送之金融帳戶存摺、金融卡及身分證件影本等資料之包裹（即俗稱「第二層取簿手」）之工作 2、負責先試用所收取之金融帳戶是否仍可使用（即俗稱「洗車」）後，再將該等帳戶資料交付予本案詐欺集團收受之工作 本署卷宗1第91至94頁之邱予瀚手機翻拍照片，可見「CC」於110年12月4日2時45分前某時許，即將邱予瀚加入Telegram群組「三重區重新路四段65號」，而「歐郎」於同日2時45分許起，開始傳送：「各位明天10：00起床」及「假日都比較早喔」等語，「CC」則於同日12時10分許、12時43分許、12時44分許，傳送：「今天都1.30前到攻擊點哦」、「好先附近勘查吃飯」及「看一下等等要在哪洗車」等語；而「恁爸爸」更於同日13時24分許、13時26分許，私訊邱予瀚，傳送：「你過去的時候看一下他附近有沒有奇怪的人 養成好習慣」及「洗車點拍照洗車囉」等語，均足認邱予瀚至遲於110年12月4日2時45分許，已以共同犯罪之意思，參與本案詐欺集團於該日共同犯罪計畫（取簿、洗車及交簿等）之擬定，互為利用他人實行犯罪構成要件之行為，完成其等犯罪計畫。 

附表二：
編號 被害人/告訴人 詐術內容 1 （被害人） 林楓盛 本案詐欺集團成員於110年11月28日某時許起，在不詳地點，以簡訊及通訊軟體LINE等方式聯繫林楓盛，對其佯稱：可以幫你辦理貸款，你將帳戶及證件等資料寄送過來云云，致林楓盛陷於錯誤，因而依指示，將內含如附表三編號1所示物品之包裹，寄送至如附表三編號1所示之統一超商「東洋門市」內 2 （告訴人） 林景祥 本案詐欺集團成員於110年11月29日8時13分許起，在不詳地點，以簡訊及通訊軟體LINE等方式聯繫林景祥，對其佯稱：可以幫你辦理貸款，你將帳戶及證件等資料寄送過來云云，致林景祥陷於錯誤，因而依指示，將內含如附表三編號2所示物品之包裹，寄送至如附表三編號2所示之統一超商「天真門市」內 3 （被害人） 游淑敏 本案詐欺集團成員於110年11月28日9時許起，在不詳地點，以網路、電話及通訊軟體LINE等方式聯繫游淑敏，對其佯稱：可以幫你辦理貸款，你將帳戶及證件等資料寄送過來云云，致游淑敏陷於錯誤，因而依指示，將內含如附表三編號3所示物品之包裹，寄送至如附表三編號3所示之統一超商「天東門市」內 4 （告訴人） 陳瀅泓 本案詐欺集團成員於110年12月4日11時48分前某時許起，在不詳地點，聯繫陳瀅泓及其女友，對渠等2人佯稱：要做手工藝，把郵局金融卡寄給我，會有額外的資金云云，致陳瀅泓陷於錯誤，因而依指示，將內含如附表三編號4所示物品之包裹，寄送至如附表三編號4所示之統一超商「幸運門市」內 5 （告訴人） 劉美均 本案詐欺集團成員於110年11月29日22時20分許起，在不詳地點，以社群網站臉書及通訊軟體LINE等方式聯繫劉美均，對其佯稱：應徵家庭代工，需要提供金融卡，以便匯入材料費及薪資云云，致劉美均陷於錯誤，因而依指示，將內含如附表三編號5所示物品之包裹，寄送至如附表三編號5所示之統一超商「家麒門市」內 6 （告訴人） 柯兆臨 本案詐欺集團成員於110年12月2日12時45分前某時許起，在不詳地點，以簡訊及通訊軟體LINE等方式聯繫柯兆臨，對其佯稱：可以幫你辦理貸款，你將帳戶及證件等資料寄送過來云云，致柯兆臨陷於錯誤，因而依指示，將內含如附表三編號6所示物品之包裹，寄送至如附表三編號6所示之全家便利超商「福泰店」內 7 （被害人） 李盛宏 本案詐欺集團成員於110年12月2日13時30分許起，在不詳地點，以電話及通訊軟體LINE等方式聯繫李盛宏，對其佯稱：可以幫你辦理貸款，你將帳戶及證件等資料寄送過來云云，致李盛宏陷於錯誤，因而依指示，將內含如附表三編號7所示物品之包裹，寄送至如附表三編號7所示之全家便利超商「民佳店」內 

附表三：
編號 被害人/告訴人 包裹資料（實際寄件人/名義上之收件人/手機末三碼） 包裹內容物（金融帳戶資料、身分證件影本及其他文書） 楊泰輝領取包裹之時間/地點 1 （被害人） 林楓盛 1、實際寄件人：林楓盛 2、名義上之收件人：李至穎 3、手機末三碼：767 1、臺灣土地銀行帳號000-000000000000號帳戶金融卡1張、該帳戶存摺正面黑白影本1紙、該帳戶自動櫃員機存戶交易明細表1紙 2、林楓盛健保卡正反面彩色影本、林楓盛國民身分證正反面彩色影本 110年12月4日10時30分許/統一超商「東洋門市」（臺北市○○區○○○路0段00巷00號） 2 （告訴人） 林景祥 1、實際寄件人：林景祥 2、名義上之收件人：林茂松 3、手機末三碼：954 1、臺灣銀行帳號000-000000000000號帳戶金融卡1張、該帳戶存摺正面黑白影本1紙 2、林景祥國民身分證正反面黑白影本、林景祥健保卡正面黑白影本 110年12月4日10時40分許/統一超商「天真門市」（臺北市○○區○○○路0段000巷0○0號1樓） 3 （被害人） 游淑敏 1、實際寄件人：游淑敏 2、名義上之收件人：陳信村 3、手機末三碼：267 1、郵局帳號000-00000000000000號帳戶金融卡1張、該帳戶存摺正面黑白影本1紙、該帳戶金融卡正反面黑白影本1紙、該帳戶自動櫃員機存戶交易明細表1紙 2、彰化銀行帳號000-00000000000000號帳戶金融卡1張、該帳戶存摺正面黑白影本1紙、該帳戶金融卡正反面黑白影本1紙、該帳戶自動櫃員機存戶交易明細表1紙 3、游淑敏國民身分證正反面黑白影本、游淑敏健保卡正面黑白影本 110年12月4日10時49分許/統一超商「天東門市」（臺北市○○區○○○路0段00巷0○0號） 4 （告訴人） 陳瀅泓 1、實際寄件人：陳瀅泓 2、名義上之收件人：朱哲廷 3、手機末三碼：854 郵局帳號000-00000000000000號帳戶金融卡1張 110年12月4日11時48分許/統一超商「幸運門市」（新北市○○區區○路00號） 5 （告訴人） 劉美均 1、實際寄件人：劉美均 2、名義上之收件人：吳婧慈 3、手機末三碼：613 郵局帳號000-00000000000000號帳戶金融卡1張 110年12月4日12時20分許/統一超商「家麒門市」（新北市○○區○○路00號） 6 （告訴人） 柯兆臨 1、實際寄件人：柯兆臨 2、名義上之收件人：林根培 3、手機末三碼：676 1、國泰世華商業銀行帳號000-000000000000號金融卡1張、該帳戶存摺正面黑白影本1紙 2、第一銀行帳號000-00000000000號金融卡1張、該帳戶存摺正面黑白影本1紙 3、郵局帳號000-00000000000000號金融卡1張、該帳戶存摺正面黑白影本1紙 4、元大銀行帳號000-00000000000000號金融卡1張、該帳戶存摺正面黑白影本1紙 5、柯兆臨國民身分證正反面黑白影本、柯兆臨汽車駕照正反面黑白影本 110年12月4日12時45分許/全家便利超商「福泰店」（臺北市○○區○○○路0段00號） 7 （被害人） 李盛宏 1、實際寄件人：李盛宏 2、名義上之收件人：施秉宏 3、手機末三碼：676 1、郵局帳號000-00000000000000號帳戶金融卡1張、該帳戶存摺正面黑白影本1紙、該帳戶自動櫃員機存戶交易明細表1紙 2、台新銀行帳號000-00000000000000號金融卡1張、該帳戶存摺正面黑白影本1紙、該帳戶自動櫃員機存戶交易明細表1紙 3、兆豐銀行帳號000-00000000000號帳戶金融卡1張、該帳戶存摺正面黑白影本1紙、該帳戶自動櫃員機存戶交易明細表1紙 4、國泰世華銀行000-000000000000號帳戶存摺黑白影本1份 5、李盛宏國民身分證正反面黑白影本、李盛宏汽車駕照正反面黑白影本 110年12月4日12時55分許/全家便利超商「民佳店」（臺北市○○區○○○路0段000號）